【裁判字號】    94,上訴,2389
【裁判日期】    950105
【裁判案由】    強盜等
【裁判全文】
臺灣高等法院臺中分院刑事判決        94年度上訴字第2389號
上  訴  人
即  被  告  寅○○
                    國民
上  訴  人
即  被  告  壬○○
                    國民
共     同
指定辯護人  本院公設辯護人  乙○○
上列上訴人等因強盜等案件，不服台灣台中地方法院中華民國94
年10月19日第一審判決（民國94年度訴字第2043號；檢察官起訴
案號：台灣台中地法院檢察署民國94年度偵字第8285號，第9796
號），提起上訴，本院判決如下：
    主  文
上訴駁回。
    犯罪事實
一、寅○○前於民國（下同）八十三年間，因違反肅清煙毒條例
    案件及麻醉藥品管理條例案件，經本院及台灣台中地方法院
    （以下稱原審法院或同院）分別判處有期徒刑三年一月及六
    月確定後，復經本院裁定應執行有期徒刑三年六月確定。復
    於八十四年間，因犯違反肅清煙毒條例、竊盜及詐欺等案件
    ，經本院及原審法院分別判處有期徒刑三年一月、三月及四
    月確定後，再經本院裁定應執行有期徒刑三年六月確定。嗣
    經接續執行上開所處應執行有期徒刑三年六月及三年六月後
    ，於八十七年七月十七日假釋出監，甫於九十一年二月二日
    假釋期滿未經撤銷視為已執行完畢，為有犯罪習慣之人。詎
    其猶不知悔改，為下列犯罪行為：
（一）基於意圖為自己不法所有之連續攜帶兇器強盜之概括犯意
      及連續恐嚇取財之概括犯意，單獨先後為附表編號一至二
      號所示之連續攜帶兇器強盜行為及如附表編號三至五號所
      示之連續恐嚇取財行為。旋又為達遂行如附表編號七、八
      、十一至十六、十八、二○至二四號所示連續攜帶兇器強
      盜、連續恐嚇取財及搶奪之目的，而基於意圖為自己不法
      所有之竊盜概括犯意、搶奪犯意、同上之恐嚇取財概括犯
      意及同上之攜帶兇器強盜概括犯意，為犯攜帶兇器強盜使
      用而單獨先後為如附表編號六、九及十七號所示之竊盜行
      為，並分別以該三輛竊得贓車為交通工具，前往附表編號
      七至八號、十一至十四號、十八至二三號所示商店單獨為
      連續攜帶兇器強盜行為；附表編號十、十五、十六號所示
      商店單獨為連續恐嚇取財行為及如附表編號二四號所示商
      店，單獨為搶奪行為 (以上各次攜帶兇器強盜、恐嚇取財
      、搶奪行為之犯罪時間、地點、被害人、犯罪情狀及既未
      遂情形，均詳如附表編號一至十八號、二○至二四號所示
      ）。
（二）寅○○且承上述攜帶兇器強盜之概括犯意，與前曾有多次
      違反麻醉藥品管理條例案件前科，最近一次係於九十年間
      因違反槍砲彈藥刀械管制條例案件，經原審法院判處有期
      徒刑一年二月，併科罰金新臺幣五萬元，於九十二年四月
      十八日執行完畢之壬○○，基於共同意圖為自己不法所有
      之攜帶兇器強盜犯意聯絡，於九十四年五月四日凌晨五時
      二十分許，以由壬○○騎乘車號為ＴＲＤ－五○五號之輕
      型機車（即如附表編號十七號所示機車）搭載寅○○至臺
      中市○○路○段八號全家便利商店，並先由壬○○進入該
      便利商店內佯裝購物以資觀察店內人員數量，並確認店內
      僅有店員丙○○一人後，走出店外告知寅○○，由壬○○
      騎機車在店外等候接應，由寅○○負責持如附表所示客觀
      上足供兇器使用之美工刀一支進入店內脅迫丙○○，至使
      丙○○不能抗拒後，強取店內現金新臺幣（下同）一千三
      百四十九元、白色袋子一個、一百元IC卡計十七張、一百
      元電話卡十五張、三百元和信補充卡計八張及郵票約五十
      張 (計約四百元)等財物，得手後，旋即走出店外坐上壬○○接應之機車一同逃離現場（詳如附表編號十九號所示
      ）。嗣經據報於九十四年五月八日二十三時三十分許，在
      臺中市○○路○段二一八號二樓查獲壬○○施用毒品犯嫌
      並扣得針筒一支、統一發票一張等物後，壬○○復於警詢
      中主動向警供出上開與寅○○共同攜帶兇器強盜行為，而
      向警自首，並接受裁判。再經警於同年月九日上午七時許
      ，在臺中市○○路與綏遠路口查獲寅○○扣得上開寅○○
      所有之美工刀一支及寅○○所有供行竊所用之鑰匙二支，
      旋寅○○並帶同警員先於同日上午七時三十分許，在臺中
      市○○路○段二一八號一樓扣得寅○○犯案時所穿著之黑
      色短上衣、短褲、淺灰色長夾克及長褲。再於同日上午八
      時二十分許，在臺中市○○○街三十號起出車牌號碼為Ｔ
      ＢＮ－六八三號之贓車一輛。又於同日上午八時三十五分
      許，在臺中市○○○街九巷八號前起出車牌號碼為ＳＳＦ
      －四七○號之贓車一輛。繼於同日八時四十五分許，復在
      臺中市○○路三二號對面公園人行道上起出車牌號碼為Ｔ
      ＲＤ－五○五號之贓車一輛。之後寅○○復先後於警詢中
      主動向警供出如附表編號三至五、十、十五、十六所示恐
      嚇取財行為及如附表編號二四號所示搶奪行為，而向警自
      首恐嚇取財及搶奪罪行，並接受裁判。
二、案經臺中市警察局移送及臺中市警察局第二分局報告臺灣臺
    中地方法院檢察署檢察官偵查起訴。
    理  由
壹、證據能力方面：被告壬○○之原審法院指定辯護人為被告壬○○辯護稱：同案被告寅○○九十四年五月九日警詢筆錄及
    同日內勤檢察官偵訊筆錄均無證據能力等情。按刑事訴訟法
    第一百五十九條之二規定：「被告以外之人於檢察事務官、
    司法警察官或司法警察調查中所為之陳述，與審判中不符時
    ，其先前審判外之陳述具有較可信之特別情況，且為證明犯
    罪事實存否所必要者，得為證據。」。查，證人即同案被告
    寅○○於原審法院審理中行交互詰問時，雖結證稱：如附表
    編號十九號所示攜帶兇器強盜犯行，係伊一人單獨起意為之
    ，該日壬○○僅係單純載伊前往便利商店購買飲料，並無共
    同強盜犯意聯絡等語。惟查，本案係緣於被告壬○○先主動
    向警供出前揭與同案被告寅○○共同為如附表編號十九號所
    示攜帶兇器強盜犯行後，始經警循線逮捕同案被告寅○○，
    有被告壬○○警詢筆錄一份及警員職務報告書一份（見九十
    四年度偵字第八二八五號偵查卷第一宗第五六頁）在卷可稽
    ，並經原審法院勘驗被告壬○○警詢錄音帶一捲無訛，製有
    勘驗筆錄二份在卷可憑。俟同案被告寅○○於九十四年五月
    九日為警逮捕後，同案被告寅○○於該日警詢中亦直承其確
    有與被告壬○○共同為上揭攜帶兇器強盜犯行等語，且其供
    述與被告壬○○如何共同犯案之過程，亦核與被告壬○○主
    動向警供述之犯案過程相符。迨至檢察官提起公訴於九十四
    年六月二十日送審由同院受命法官訊問時，同案被告寅○○
    雖即改稱如附表編號十九號所示犯行係伊一人所為，被告壬○○並未參與等語。然被告壬○○與同案被告寅○○在原審
    法院拘留所候訊時，二人係關在同一侯審室，直至原審法院
    受命法官至同院拘留所開始訊問被告二人時為止，被告二人
    已同處一室達三十至六十分鐘之久，其間二人並有交談，業
    經被告壬○○及同案被告寅○○於該日同院受命法官訊問時
    分別供承在卷，且經質之被告二人在拘留所內之交談內容，
    被告壬○○辯稱：伊只有問寅○○在臺灣臺中看守所之另一
    個牢房過的好不好，並無其他交談等語；同案被告寅○○則
    辯稱：伊是對壬○○說如果壬○○交保出去，請壬○○代為
    通知伊家人，並沒有談到本案案情等語，核被告二人所辯情
    節顯不相符，足徵被告二人對於渠等在原審法院拘留所內之
    交談內容顯均有所隱瞞。又同案被告寅○○及被告壬○○於
    警詢中均有據實陳述，亦經渠二人於原審法院訊問時直承在
    卷（見同院卷第三二頁、第四六頁、第九二頁），是參諸同
    案被告寅○○於警詢中未及勾串，所為之任意性陳述，與被
    告壬○○主動向警所為之供詞相符等客觀情狀，足認同案被
    告寅○○於警詢中之陳述，具有特別可信之情況，且為證明
    被告壬○○犯罪事實存否所必要，應有證據能力，得為本案
    之證據。至同案被告寅○○於九十四年五月九日檢察官偵查
    中就有關被告壬○○犯行之證述，既未經具結，依刑事訴訟
    法第一五八條之三規定，即不得採為被告壬○○犯罪之證據
    ，合先敘明。
貳、認定被告二人犯罪事實之理由及證據方面：
一、訊據上訴人即被告寅○○固對於其確有為如附表編號一至二
    四號所示之犯罪事實坦承不諱，惟辯稱：如附表編號十九號
    所示犯行，係伊一人為之，壬○○僅係騎機車載伊至該便利
    商店購買飲料，且伊進入該便利商店前，係將美工刀藏放在
    口袋內，壬○○亦不知其有攜帶美工刀，亦未參與等語；上
    訴人即被告壬○○固對於上揭時地騎機車載被告寅○○前往
    如附表編號十九號所示便利商店後，先由伊進入該店購物，
    待伊自該店出來時，即改由寅○○進入店內，俟寅○○自該
    店出來時，即由伊騎機車載寅○○離開現場之事實坦承不諱
    ，惟矢口否認有何共同攜帶兇器強盜犯行，辯稱：當日係寅
    ○○至伊家中樓下叫伊下樓，並問伊身上有沒有錢，伊說沒
    有，寅○○即稱其人不舒服，叫伊載寅○○去逛一下，當時
    寅○○既未說要去何處，也未說要做何事，伊騎機車載寅○○行經上述便利商店時，寅○○叫伊進去買飲料，但沒有說
    要買何飲料，也沒有拿錢予伊，伊進去便利商店後即隨便挑
    一樣飲料購買，待伊走出店外時，寅○○即問伊店內是否只
    有一個人，伊答是之後，寅○○旋稱要進入店內購買香煙，
    過一下子寅○○即自店內出來手上且拿一個鐵盒子，鐵盒子
    內有電話卡及郵票，伊未問寅○○鐵盒子如何取得，並未與
    寅○○共同為上揭攜帶兇器強盜犯行等語。
二、惟查：
（一）被告寅○○確有附表編號一至二四號所示犯行，業據被告
      寅○○於警詢及原審法院偵審中直承屬實，核與證人即被
      害人丁○○、午○○、己○○、林奕傑、未○○、甲○○
      、戌○○、陳俊儀、玄○○、辛○○、子○○、石奇勳、
      庚○○、丙○○、戊○○於警詢中；證人即被害人酉○○
      、天○○、亥○○、蔡沛珊、宇○○、丑○○、嚴利全、
      宙○○及卯○○於警詢及原審法院審理中；證人詹晴媚於
      警詢及原審法院審理中及證人方偉銘於警詢中證述情節相
      符。經查被告寅○○未於原審法院言詞辯論終結前對於前
      揭被害人丁○○、午○○、吳昱昌、林奕傑、未○○、甲○○、黃惠媚、陳俊儀、玄○○、辛○○、子○○、石奇
      勳、庚○○、丙○○、戊○○、方偉銘於警詢中所為之作
      證言詞陳述；被告壬○○亦未於原審法院言詞辯論終結前
      對於被害人丙○○於警詢中所為之作證陳述，聲明異議，
      依刑事訴訟法第一百五十九條之五之規定，視為同意作為
      證據。並有卷附之搜索扣押筆錄、扣押目錄表、扣押物品
      收據各三份、贓物認領保管單三張、照片十七張、統一發
      票一張及扣案之鑰匙二支與黑色美工刀一支可資佐證，足
      認被告寅○○對於其確有為上揭犯罪事實之自白，核與事
      實相符，堪可採信。
（二）被告壬○○確有與同案被告寅○○共同為如附表編號十九
      號所示攜帶兇器強盜犯行，業據被告壬○○於警詢中供承
      甚明，且經原審法院勘驗被告壬○○警詢錄音帶結果，被
      告壬○○確有向警察直承說：伊與寅○○於凌晨五時十五
      分許到達該超商前，由伊先進去確定店員是否一個人，之
      後再打暗號，寅○○再進去，寅○○是拿美工刀進去行搶
      ，伊在外面接應，計搶得郵票、電話卡，伊有問寅○○搶
      得多少錢，寅○○說沒有錢，郵票、電話卡拿去換毒品，
      然後毒品二人平分施打，扣案統一發票一張係伊喬裝客人
      進去店內觀察狀況買東西所開之發票等語，有勘驗筆錄在
      卷可稽。核被告壬○○警詢中所供情節與證人即同案被告
      寅○○於警詢中證述二人如何共同犯案情節相符，且證人
      寅○○於原審法院審理中亦結證稱：伊在警詢及偵查中確
      有說伊係與壬○○共同強盜等語（見同院卷第二○七頁）
      。第查，本案係警察根據線報獲悉臺中市○○路○段二一
      八號二樓有人施用毒品，始於九十四年五月八日二十三時
      三十分許，在臺中市○○路二段二一八號二樓查獲壬○○
      施用毒品犯嫌，並扣得針筒一支及統一發票一張等物，之
      後壬○○即在警察發覺其上揭共同攜帶兇器強盜犯行前，
      主動自承向警察供出上開與寅○○共同攜帶兇器犯強盜行
      為；再由警察至臺中市○○路○段二一八號附近埋伏，於
      同年月九日上午七時許，在臺中市○○路與綏遠路口查獲
      寅○○等事實，有被告壬○○之警詢筆錄二份及警員職務
      報告書一份在卷可憑，核與證人寅○○於原審法院審理中
      結證稱：當初伊被立人派出所員警查獲時，警察即說是伊
      與壬○○一起犯案等語情節相符，足見被告壬○○上開於
      警詢中主動供述之自白，核與事實相符。
（三）被告壬○○於九十四年五月十三日警詢中先係辯稱：伊在
      九十四年五月九日第二次警詢中並未說伊有與寅○○商量
      共同騎乘機車去超商搶錢，寅○○只是叫伊進去便利商店
      買飲料而已，並未叫伊打暗號等語（見上開偵查卷第二八
      至二九頁）；於九十四年五月九日原審法院訊問中則辯稱
      ：寅○○是叫伊去看店內有幾名店員，叫伊進去買東西，
      伊不知寅○○是要進去強盜，也沒有看到寅○○在店內強
      盜的過程，直至寅○○從店內出來叫伊趕快騎走，伊並看
      到寅○○從店內拿出之鐵盒子，伊才知道寅○○去強盜等
      語（見同院九十四年度聲羈字第五六一號刑事卷）；於九
      十四年六月二十日原審法院訊問時辯稱：「（和寅○○一
      起去便利商店，寅○○強盜當天，你們行程為何？）寅○○半夜到我家樓下叫我下來，『他問我身上有沒有錢，我
      說沒有，寅○○說他人不舒服，要我載他去逛一下，他沒
      有說要去哪裡，也沒有說要做什麼，我騎機車經過我家（
      附近）便利商店時，寅○○叫我下去買飲料』，我進去買
      出來之後，寅○○叫我等一下，他說要去買煙，我就在外
      面等他，過一下子，寅○○就出來，我們就走，我們一起
      騎車回我家，寅○○就離開了，寅○○沒有進去（我）家
      裡面。」、「（寅○○出來時，你人在何處？）我在便利
      商店旁邊，離門口約有多遠我不會講。」、「（你們一開
      始到達便利商店時，是否機車就停放在該處？）是的。」
      、「你從店裡面買東西出來，當時寅○○人在何處？）就
      在機車那邊即我繪製圈圈的地方。」、「（你出來之後，
      做何事？）我到機車那邊和寅○○會合，寅○○馬上叫我
      等一下，說他要去買包煙，之後他就進去買煙，我在外面
      等他。」、「（從你和寅○○會合，到他進去買煙出來，
      期間你有無移動機車？）沒有。」、「（你人有無移動位
      置？）沒有。」等語；於原審法院行準備程序時則辯稱：
      伊之警詢筆錄所記載之答話內容，確實係伊所陳述，但伊
      係因為當時有施用海洛因，精神不好等語（見同院卷第一
      ○○頁）；於九十四年八月十二日原審法院勘驗被告壬○○警詢錄音帶時，其先係辯稱：「（提示九十四年度偵字
      第八二八五號偵查卷第一宗第十七頁，關於第一個答的內
      容，是否你向警員所為之陳述？）我是說我進去買東西，
      出來我就在那邊等寅○○，我並沒有說打暗號。」等語，
      待經同院當庭播放被告壬○○警詢筆錄結果：被告壬○○
      確有向警察陳述：「（我）先進去確定店員是否一個人」
      等語，經警察復頌：「先確定店員是否一個人」等語後，
      被告壬○○又再度答稱：「之後再打暗號，他再進去。」
      等語無誤後，被告壬○○旋即當庭改稱伊當時藥癮在犯，
      所以伊沒有印象等語，經同院再訊以：「（提示九十四年
      度偵字第八二八五號偵查卷第一宗第十六頁最後一個答，
      有關強盜的過程是否你回答的？）是的。」等語後，其旋
      又改稱：「（為何這樣回答？）因為我有載寅○○去，可
      是我們沒有商量，我沒有跟警員說我們沒有錢，商量一起
      到超商搶錢。」等語；於九十四年九月七日同院審理中辯
      稱：伊進去便利商店買飲料時，寅○○沒有拿錢予伊，伊
      買飲料出來後，並未將飲料交予寅○○，寅○○即進去買
      香煙等語。核被告壬○○上揭辯詞先後反覆不一，且與同
      案被告寅○○於九十四年六月二十日原審法院訊問時所供
      稱：「（當天和壬○○為何在一起？）當天凌晨約三、四
      點時，我騎附表編號十九號所示之五○五號機車到壬○○
      家中找他，『我在他家坐了一下，我跟他說要到他家附近
      的便利商店買飲料』，到便利商店時，是壬○○進去買，
      他出來後，我告訴他叫他等我一下，我要進去買香煙，之
      後我進去便利商店佯裝購物，趁店員開收銀機時，我持美
      工刀拿取裡面的現金和電話卡再出來，我跟壬○○說我東
      西買好了，我們可以走了，我們就離開現場，之後壬○○
      說要先回去家中，我說好，我要去找朋友，我們就分開了
      。」、「（你從店裡面出來時，壬○○在做何事？）他在
      轉角的地方等我，便利商店總共只有一個門，壬○○距離
      店門口約有五到十公尺。」、「（你們是否一開始到店裡
      面，機車就停在那邊？）壬○○購物出來之後，『我們騎
      乘機車離開，約離開二、三公尺，我跟他說我要去買香煙
      ，壬○○就把車速放慢，他還沒有完全停下來，我就跳下
      車』，我就進去店內買東西，壬○○就把車停放在轉角處
      等我，可能我跳車之後，壬○○有繼續把車前進一點。」
      等語；於九十四年九月七日同院審理中陳稱：伊因口渴請
      壬○○進去買飲料時，「有拿五十元硬幣予壬○○」，壬○○購買飲料出來時，伊雖忘記壬○○有無找錢予伊，但
      「伊確定壬○○有將飲料交予伊」，飲料伊後來沒有喝等
      語不符，已難採信。況被告壬○○當時身上既沒有錢，被
      告寅○○又未拿錢予被告壬○○，則被告壬○○如何能結
      帳付款？又被告壬○○進入店內購買飲料時，並未將機車
      熄火，且當時機車停放並無何不便之處，業經證人即同案
      被告寅○○於原審法院審理中結證在卷（見同院卷第二○
      八頁），衡情，被告寅○○既係因口渴始欲購買飲料，其
      豈有不自行進入店內購買，反而既請被告壬○○代為入店
      購買，復未告訴壬○○要購買何種飲料，且不將機車熄火
      等待之理？又豈有始終未喝到該瓶飲料之理？而被告壬○○既辯稱不知被告寅○○有拿美工刀，且未看到被告寅○○強盜過程，則其又如何能於警察詢以：「寅○○係如何
      進去行搶？」時，主動答以：「拿美工刀」等語。再者，
      被告二人為國中同學，無何怨隙，業經被告壬○○於警詢
      中供承在卷，衡情，二人亦無虛捏事實，互相誣陷對方犯
      有攜帶兇器強盜重罪必要。從而，被告壬○○嗣於原審法
      院偵審中翻異前詞，矢口否認犯行，顯係事後飾卸罪責之
      詞；證人即同案被告寅○○證稱：壬○○未與伊共犯上開
      強盜犯行等語，顯係事後企圖迴護被告壬○○脫罪之詞，
      均不足採信，應以渠二人於警詢中互核相符之陳詞為可採
      。
（四）被告寅○○雖供稱：如附表編號七號所示強盜犯行，係伊
      與綽號阿翔之劉祥偉（口卡見同上偵卷第一八二頁）共同
      為之等語。惟查，被告於九十四年五月二十六日警詢中係
      供稱：伊雖有要劉祥偉載伊去便利商店，但劉祥偉並不知
      伊去犯案等語（見同上偵卷第一六九頁）；於九十四年六
      月二十日原審法院訊問時，供稱：阿翔並不知伊有拿美工
      刀進去店內等語（見同院卷第三九頁）。核被告寅○○對
      於綽號阿翔之男子或劉祥偉是否為該次犯行之共犯一節，
      所供既先後反覆不一，復查無其他積極證據足認綽號阿翔
      之男子或劉祥偉，就被告寅○○此部分犯行，確有犯意聯
      絡與行為分擔，自難遽認為與被告寅○○為共同正犯。又
      被告寅○○如附表編號十一號及二二號所示犯行，當時在
      場遭被告寅○○實施強盜犯行之人，分別係店內員工辰○○及癸○○，該二間便利商店之經營者即陳俊儀及嚴利全
      當時均未在場，業據被害人陳俊儀於警詢中及被害人嚴利
      全於原審法院審理中分別陳明在卷，檢察官起訴書誤載被
      告寅○○該二次犯行，係分別對陳俊儀及嚴利全為之，均
      有誤會。又檢察官起訴書附表編號一、七、十及十五號部
      分漏列被害人部分（詳如後述），亦有未合。再者，被告
      寅○○雖供稱如附表編號十六號所示犯行，伊亦係持美工
      刀為強盜犯行等語。惟證人石奇勳於警詢中既陳稱：歹徒
      行為時係對店員「申○」揚稱口袋內藏有槍械，致使「申
      ○」心生畏懼，任由寅○○拿走店內現金一千五百元等語
      ，即難遽認被告此部分犯行，亦屬持美工刀強盜。此外，
      被告寅○○就其此部分犯行之供述，雖與證人石奇勳所述
      略有出入，惟證人石奇勳於案發後因認損失財物不多，並
      未向警報案，業據其於警詢中指明在卷（見同院卷）。是
      參之，被告寅○○係主動向警察供出此部分犯行之犯罪時
      地後，方經警依被告寅○○所供詢問該店負責人石奇勳，
      確認無誤一節，被告寅○○始終供承其有為此部分犯行不
      移之自白，自堪信為真實。又被告寅○○確有為如附表編
      號三號所示犯行，業據被告寅○○主動供承不移，並經被
      害人己○○於警詢中當面指認無誤，且被告寅○○此部分
      犯行，係以將手放在口袋內，作勢要拿出武器，使己○○
      心生畏懼而交付二千五百元予被告寅○○一節，業據被害
      人己○○於警詢中指述甚明（見同上偵查卷第一五七頁）
      。參之被告寅○○所為攜帶兇器強盜罪及恐嚇取財罪次數
      計達二十次（分別為十四次及六次），其就各次犯罪細節
      究係持刀為之，抑或僅係單純恐嚇取財，有所誤記亦在常
      情之內，自應以被害人親身經歷所述較符真實，檢察官誤
      認被告寅○○如附表編號三號所示犯行係持刀為強盜行為
      及誤認被告寅○○如附表編號十六號所示犯行係搶奪犯行
      ，均有未合，均併此指明。
（五）綜上所述，本案事證明確，被告等二人犯行均堪認定。
三、按刑法上之強盜罪係施以強暴、脅迫等非法方法，致使不能
    抗拒而取其財物或令其交付之犯罪行為，至所謂強暴、脅迫
    之手段，祇須抑壓被害人之抗拒，足以喪失其意思自由為已
    足，縱令被害人實際並無抗拒行為，仍於強盜罪之成立不生
    影響。易言之，若行為人已經實施強暴、脅迫行為，使被害
    人陷於不能保護其財產狀態，違反被害人意願，取去其財物
    ，則不論被害人是心理被壓制而不敢抗拒，或身體被壓制致
    無法抗拒，即與刑法第三百二十八條所謂使人不能抗拒之情
    形相符，應成立強盜罪。且行為人持刀抵住被害人身體，即
    已屬強暴之行為（最高法院九十二年度臺上字第二七八一號
    、九十二年度臺上字第四二四○號判決意旨、臺灣高等法院
    八十五年座談會結論意旨參照）。是被告寅○○如附表編號
    一、二、七、八、十一至十四、十八至二○及二二號所示犯
    行，均係犯強盜罪而有刑法第三百二十一條第一項第三款攜
    帶兇器而犯之情形，均核係犯刑法第三百三十條第一項之攜
    帶兇器強盜既遂罪；其如附表編號二一及二三號所示犯行，
    均係犯強盜未遂罪而有刑法第三百二十一條第一項第三款之
    情形，均核係犯刑法第三百三十條第二項、第一項之攜帶兇
    器強盜未遂罪；其如附表編號三、五、十、十五及十六號所
    示犯行，均係犯刑法第三百四十六條第一項之恐嚇取財既遂
    罪；其如附表編號四號所示犯行，係犯刑法第三百四十六條
    第二項、第一項之恐嚇取財未遂罪；其如附表編號六、九及
    十七號所示犯行，均係犯刑法第三百二十條第一項之竊盜罪
    ；其如附表編號二四號所示犯行，係犯刑法第三百二十五條
    第一項之搶奪罪。被告壬○○所為，係犯強盜罪而有刑法第
    三百二十一條第一項第三款之情形，核係犯刑法第三百三十
    條第一項之攜帶兇器強盜既遂罪。被告二人間就如附表編號
    十九號所示攜帶兇器強盜犯行，具有犯意聯絡與行為分擔，
    均為共同正犯。至被告寅○○如附表編號七號所示犯行，尚
    無積極證據足認綽號阿翔之男子或劉祥偉係屬共同正犯，業
    如前述，檢察官誤認被告寅○○與綽號「阿翔」之成年男子
    共犯此部分犯行等語，尚有未合。再檢察官誤認被告寅○○
    如附表編號三號及十六號所示犯行，分別係犯攜帶兇器強盜
    罪及搶奪罪云云，均有誤會，惟其起訴之基本事實既屬同一
    ，原審法院仍應予審判，並變更其起訴法條。被告寅○○如
    附表編號二一號、二三號所示犯行，均已著手於攜帶兇器強
    盜犯罪行為之實行而不遂；及其如附表編號四號所示犯行，
    已著手於恐嚇取財犯罪行為之實行而不遂，均為未遂犯。被
    告寅○○先後三次竊盜犯行、先後十四次攜帶兇器強盜犯行
    及先後六次恐嚇取財犯行，各均時間緊接，觸犯構成要件相
    同之罪名，顯各係基於概括犯意反覆為之，各為連續犯，應
    各依刑法第五十六條規定，分別依刑法第三百二十條第一項
    竊盜罪之一罪、刑法第三百三十條第一項攜帶兇器強盜既遂
    罪（從情節較重之附表編號七號論處，因該次被害人有二個
    侵害二法益，且強盜取得之金額達一萬元）之一罪及刑法第
    三百四十六條第一項恐嚇取財既遂罪之一罪論處，並均依法
    加重其刑。且查被告寅○○如附表編號一號、七號所示攜帶
    兇器強盜犯行及如附表編號十號、十五號所示恐嚇取財犯行
    ，均係以一行為同時地對二名以上（詳細人數各詳如附表所
    示）被害人為之，均係觸犯數罪名，侵害數法益，均屬想像
    競合犯，均應依刑法第五十五條規定，從一重處斷（最高法
    院八十八年度臺上字第三一八一號、七十三年度臺上字第二
    三一一號、八十七年度臺上字第一四六三號、八十三年度臺
    上字第一六六二號判決意旨參照）。又檢察官就被告寅○○
    如附表編號一號所示犯行漏列被害人巳○○；就被告寅○○
    如附表編號七號所示犯行漏列被害人廖申○；就被告寅○○
    如附表編號十號所示犯行漏列被害人葉靈芝、賴敏芳；及就
    被告寅○○如附表編號十五號所示犯行漏列被害人地○○部
    分，雖未據檢察官起訴，惟既與各該次附表所示經檢察官起
    訴部分犯行，具有想像競合犯之裁判上一罪關係，而均為起
    訴效力所及，原審法院自應併予審判。再按牽連犯之方法（
    或手段）行為，與二以上之結果（或目的）行為，均有牽連
    關係時，該方法（或手段）行為僅能與其中先發生之結果（
    或目的）行為依牽連犯規定從一重處斷，不得重複論以牽連
    犯，否則即有一罪數罰之違法（最高法院九十年度臺上字第
    六二八五號判決意旨參照）。查，被告寅○○於警詢中供明
    ：伊行竊機車是為了行搶超商用等語（見同上偵查卷第二一
    頁），於原審法院訊問時復再度供陳：「（為何竊取三部機
    車？）為了犯案」等語（見同院卷第四六頁）。又被告第一
    次行竊機車後，係先為攜帶兇器強盜犯行，此觀諸被告各次
    犯行之犯罪時間即明，是被告所犯連續竊盜罪，與先發生之
    連續攜帶兇器強盜罪間，有方法結果之牽連關係，應從一重
    論以連續攜帶兇器強盜罪。又被告寅○○所犯連續攜帶兇器
    強盜罪、連續恐嚇取財罪及搶奪罪間，犯意各別，行為互殊
    ，應予分論併罰。再按刑法第六十二條前段所規定之自首，
    以對於未發覺之罪，向有偵查權之機關或公務員自承犯罪，
    進而接受裁判為要件；而具有連續犯或牽連犯等裁判上一罪
    關係之犯罪，倘其中一部分犯罪已先被有偵查權之機關或公
    務員發覺，行為人事後方就其餘未被發覺之部分，自動供認
    其犯行時，因與上開自首之要件不符，自不得適用自首之規
    定減輕其刑。此外，刑事訴訟採職權主義，不能期待被告自
    己證明其自己犯罪，因之，自首者於自首後，縱又為與自首
    時不相一致之陳述，甚至否認犯罪，仍不能動搖其自首效力
    （最高法院八十三年度臺上字第三九三五號、八十八年度臺
    上字第八七七號判決意旨參照）。查，本案被告壬○○主動
    向警察供出如附表編號十九號所示共同攜帶兇器強盜犯行後
    ，警察即已查悉被告寅○○犯有如附表編號十九號所示攜帶
    兇器強盜罪嫌，迨經警察逮捕被告寅○○後，被告寅○○即
    主動於警詢中供出其餘如附表編號一至十八號及編號二○至
    二四號所示犯行，業如前述，則依據上開說明，被告壬○○
    即符合自首之條件，被告寅○○就所犯連續恐嚇取財罪及搶
    奪罪部分，亦符合自首條件，均應依自首之規定減輕其刑。
    查，被告寅○○前於八十三年間，因違反肅清煙毒條例案件
    及麻醉藥品管理條例案件，經本院及原審法院分別判處有期
    徒刑三年一月及六月確定後，復經本院裁定應執行有期徒刑
    三年六月確定。復於八十四年間，因犯違反肅清煙毒條例、
    竊盜及詐欺等案件，經本院及原審法院分別判處有期徒刑三
    年一月、三月及四月確定後，再經本院裁定應執行有期徒刑
    三年六月確定。嗣經接續執行上開所處應執行有期徒刑三年
    六月及三年六月後，於八十七年七月十七日假釋出監，甫於
    九十一年二月二日假釋期滿未經撤銷視為已執行完畢；被告
    壬○○前有多次違反麻醉藥品管理條例案件前科，最近一次
    係於九十年間因違反槍砲彈藥刀械管制條例案件，經原審法
    院判處有期徒刑一年二月，併科罰金新臺幣五萬元，於九十
    二年四月十八日執行完畢，有臺灣臺中地方法院檢察署刑案
    資料查註紀錄表及臺灣高等法院被告全國前案紀錄表各二份
    附卷可憑，被告二人均於有期徒刑執行完畢後五年內，再犯
    本件有期徒刑以上之罪，均為累犯，均應依刑法第四十七條
    之規定，就被告壬○○所犯攜帶兇器強盜罪及被告寅○○所
    犯搶奪罪部分，各加重其刑，及就被告寅○○所犯連續恐嚇
    取財罪及連續攜帶兇器強盜罪部分，均遞加重其刑。被告壬○○所犯攜帶兇器強盜罪；被告寅○○所犯連續恐嚇取財罪
    及搶奪罪部分，均同時具有加重及減輕事由，均應依法先加
    後減。原審法院爰分別審酌被告二人行為時均為二十餘歲之
    成年男子，均不知以正當方法賺取金錢供己所需，竟為上開
    犯行，對如附表編號一至二四號所示被害人等及社會治安危
    害甚鉅、被告二人所犯攜帶兇器強盜罪、被告寅○○所犯恐
    嚇取財罪及搶奪罪之手段均具有暴力性，被告寅○○犯罪總
    次數更高達二十四次，惡性重大、被告寅○○攜帶兇器強盜
    部分計犯十四次，所得現金計約六萬三千九百四十九元、恐
    嚇取財部分計犯六次，所得現金約為二萬七千八百元、行竊
    三次所得三部機車價值各約五千元，被告壬○○參與犯罪之
    實際所得為朋分被告寅○○以該次強盜所得財物變得之毒品
    共同施用，渠等犯罪所得財物均尚非甚鉅，上述三輛贓車及
    被害人卯○○遭被告寅○○搶奪之皮包，已經該四位被害人
    分別領回，及被告壬○○犯罪後雖曾於警詢中自白上開攜帶
    兇器強盜犯行，符合自首要件，惟嗣於偵審中又飾詞圖卸此
    部分攜帶兇器強盜罪責及被告寅○○犯罪後雖尚能直承全部
    犯行，惟為不實證述，企圖使同案被告壬○○脫罪之態度等
    一切情狀，適用刑事訴訟法第二百九十九條第一項前段，第
    三百條，刑法第二十八條，第五十六條，第三百三十條第一
    項，第三百四十六條第一項，第三百二十五條第一項，第三
    百二十條第一項，第五十五條，第四十七條，第六十二條前
    段，第五十一條第五款，第九十條第一項，第二項，第三十
    八條第一項第二款，罰金罰鍰提高標準條例第一條前段之規
    定，判決被告寅○○連續意圖為自己不法之所有攜帶兇器以
    脅迫至使不能抗拒而取他人之物罪，累犯，量處有期徒刑拾
    年，並宣告應於刑之執行完畢或赦免後，令入勞動場所強制
    工作壹年，扣案美工刀壹支及鑰匙貳支均沒收；又連續意圖
    為自己不法之所有以恐嚇使人將本人之物交付罪，累犯，量
    處有期徒刑壹年貳月；又意圖為自己不法之所有而搶奪他之
    動產罪，累犯，量處有期徒刑捌月，並定應執行有期徒刑拾
    壹年陸月，並應於刑之執行完畢或赦免後，令入勞動場所強
    制工作壹年，扣案美工刀壹支及鑰匙貳支，均沒收。被告壬○○共同意圖為自己不法之所有攜帶兇器以脅迫至使不能抗
    拒而取他人之物罪累犯，量處有期徒刑陸年。扣案美工刀壹
    支沒收。並說明扣案之美工刀一支，係被告寅○○所有供被
    告二人犯攜帶兇器強盜罪所用之物；扣案鑰匙二支，係被告
    寅○○所有供犯竊盜罪所用之物，業據被告寅○○供明在卷
    ，爰均依刑法第三十八條第一項第二款規定予以宣告沒收。
    至扣案之黑色短上衣、短褲、淺灰色長夾克及長褲，雖係被
    告寅○○犯罪時所穿之衣物，惟尚難認係被告寅○○直接供
    作犯罪所用之物，爰不予宣告沒收。再者，被告寅○○連續
    攜帶兇器強盜部分，既係從一重之附表編號七號所示論處，
    而被告寅○○該次攜帶兇器強盜犯行，復非與他人共犯，則
    被告寅○○攜帶兇器強盜犯行之主文自無庸諭知「共同」二
    字（最高法院七十二年臺上字第二九六○號判例意旨參照）
    。又原審法院斟酌被告寅○○素行不佳，且無視攜帶兇器強
    盜乃具有高度暴力內涵之犯罪行為，竟可不數日即單獨或共
    同外出作案，於九十四年三月二日至同年五月八日之短期間
    內，連續犯攜帶兇器強盜案計達十四件，顯見其無法治及欠
    缺正確工作觀念，犯罪成習，若不施以適當之矯治處分，及
    早協助其再社會化，以改善其潛在之危險性格，灌輸正確之
    謀生觀念，並學習一技之長，日後勢難重返社會，適應社會
    生活，而不利於預防犯罪，爰依刑法第九十條規定，宣告其
    於刑之執行完畢或赦免後，令入勞動場所強制工作，期間為
    一年。本院經核原審法院本案對於被告等二人之判決認事用
    法均無不合，量刑亦均屬妥適，並宣告被告寅○○強制工作
    處分期間一年，也核無不當。
四、
（一）檢察官移送併辦（九十四年度偵字第二六八四號）意旨略
      以：被告寅○○與蘇松柏（綽號阿牛，由檢察官另行通緝
      ）夥同姓名不詳綽號「逗陣的」（臺語）之成年男子，共
      同基於意圖為自己不法所有之犯意聯絡，於九十四年一月
      八日凌晨零時許，由蘇松柏駕駛不詳車號之自用小客車，
      搭載寅○○及「逗陣的」，一同至臺中市○○路○段與昌
      平路口，由蘇松柏持槍強押被害人陳宏益上車後，即以討
      債為由，強行將陳宏益載至臺中市○○路○段二四九之九
      巷八號五樓寅○○租屋處，蘇松柏持槍控制陳宏益行動，
      並持菜刀刀柄敲擊陳宏益頭部七、八下，致使陳宏益不能
      抗拒，應允事後交付十萬元予蘇松柏，蘇松柏且動手強盜
      陳宏益身上所有之一千五百元。嗣後，蘇松柏等人復強押
      陳宏益上車欲載其返家取款，於同日上午十一時許，車行
      至臺中市○○路與五權西路附近時，陳宏益即趁蘇松柏等
      人不注意之際下車逃脫，嗣因警察查獲寅○○等人另為之
      多起強盜案件而查獲上情，並扣得上開菜刀一把，因認被
      告寅○○犯有此部分加重強盜罪嫌，且與上開加重強盜有
      罪部分具有連續犯之裁判上一罪關係等情。
（二）原審法院訊據被告寅○○固對於上揭時地與蘇松柏及「逗
      陣的」共同強押被害人陳宏益至其上址租屋處，其間蘇松
      柏有持菜刀擊傷陳宏益頭部並有強取陳宏益現金，之後渠
      等且共同載陳宏益去找家人籌錢之事實坦承不諱，惟堅決
      否認有何不法所有意圖，辯稱：蘇松柏是臨時找伊稱陳宏
      益積欠蘇松柏款項，伊始應予幫忙，且蘇松柏持刀砍傷陳
      宏益頭部並拿陳宏益身上現金時，伊在另一房間，伊係聽
      到陳宏益喊叫後，始進入房間查看，並幫陳宏益止血。此
      外，伊係因與蘇松柏共同為此部分犯罪行為後心拿不定，
      復缺錢花用，才萌生為上開有罪部分犯行之意等語。經查
      ，被告寅○○於警詢及原審法院審理中均始終一直供陳：
      蘇松柏找伊時係稱陳宏益有積欠蘇松柏款項等語。參之被
      害人陳宏益於警詢中亦陳稱：蘇松柏在車內及在房間內均
      一直「逼問伊蘇松柏所有之自用小客車下落」，蘇松柏並
      在房間內持菜刀擊傷伊，伊因疼痛喊叫，被告寅○○即進
      入房間查看，並幫伊止血，之後蘇松柏叫伊要拿二十萬元
      出來解決，伊與蘇松柏討價還價後，蘇松柏同意伊以十萬
      元解決等語，益證被告寅○○辯稱其並無不法所有意圖等
      語非虛。且按連續犯必須基於一個概括之犯意，連續數行
      為而犯同一罪名時，始能成立，所謂基於一個概括之犯意
      ，即指該項犯罪行為，客觀上雖有次數可分，而在犯人「
      主觀上」，不外出於一個犯意之連續進行，如果每次犯罪
      係由各別起意，無論所犯罪名是否相同，均應併合論罪，
      無適用該條之餘地。易言之，刑法上之連續犯，除客觀上
      須具備連續數行為而犯同一性質之罪名外，在主觀上尤須
      具備概括之犯意，故行為人就某種法益，雖反覆為數次之
      侵害，而後之行為係另行起意者，無論其所侵害之法益是
      否相同，不得認為連續犯。且連續犯之所謂出於概括犯意
      ，必須其多次犯罪行為「自始均在一個預定犯罪計劃以內
      」，出於「主觀上始終同一犯意」之進行，若「中途另有
      新犯意發生」，縱所犯為同一罪名，究非連續其初發的意
      思，即不能成立連續犯 (最高法院二十二年上字第三二三
      三號、二十四年上字第二八六一號及七十年臺上字第六二
      九六號判例意旨參照)。查，蘇松柏係臨時找被告寅○○
      參與上開押人討債行為，且被告寅○○係為此部分犯罪行
      為後，因心意不定，加上缺錢花用，才生為上開有罪犯行
      之意，業經被告寅○○於審理中供明在卷。參之被告寅○○此部分罪嫌與其上開有罪部分犯行之犯罪時間間隔長達
      約一個半月，且被告上開有罪犯行，多係挑商店下手，犯
      罪手法均顯與本件不同，益證被告寅○○所辯確符真實，
      堪可採信。是揆諸上開說明，被告寅○○本案犯行，自無
      從認與上開經原審法院判決有罪部分，有何連續犯之裁判
      上一罪關係。從而，被告寅○○此部分罪嫌，既非檢察官
      起訴效力所及，原審法院即無從併予審理，應退回檢察官
      另行依法處理，併予指明。本院經核也無不當。
五、被告寅○○上訴意旨略稱：被告始終完全坦承犯行，且被告
    於犯罪前，並非不務正業，且有烘培麵包，餐廚等技術，並
    在自家經營之食品行幫忙店務，擔任送貨員等工作，原審判
    決量刑過重，被告並無犯罪習慣，應不受宣告強制工作保安
    處分等語，經核原審判決審酌被告寅○○前揭犯罪之一切情
    狀而量刑，尚屬妥適，原審法院宣告被告寅○○強制工作處
    分之期間壹年，因其有犯罪之習慣，認有強制其從事勞動及
    正確之謀生觀念，使其日後重返社會，能適應社會之正常工
    作生活，而宣告強制工作，亦核無不妥。另被告壬○○上訴
    意旨略稱：被告本案犯罪符合自首，且不知被告寅○○有犯
    該次之強盜行為，原審判決量刑過重，請從輕量刑等語，經
    核原審判決對於被告壬○○既已審酌其犯罪之一切情狀而量
    刑，經核也無不當，是本件被告寅○○、壬○○等二人之上
    訴，均無理由，應予駁回。
六、據上論結：應依刑事訴訟法第三百六十八條，判決如主文。
本案經檢察官黃○○到庭執行職務。
中    華    民    國    95    年    1    月    5     日
            刑事第二庭  審判長法  官  李  璋  鵬
                              法  官  胡  森  田
                              法  官  方  艤  駐
上列正本證明與原本無異。
被告寅○○攜帶兇器強盜罪及搶奪罪部分得上訴。
被告壬○○攜帶兇器強盜罪部分，得上訴。
被告寅○○恐嚇取財部分，不得上訴。
如不服本判決應於收受送達後十日內向本院提出上訴書狀，其未
敘述上訴之理由者並得於提起上訴後十日內向本院補提理由書（
均須按他造當事人之人數附繕本）。
                              書記官  江  玉  萍
中    華    民    國    95    年    1    月    6      日
附錄本案論罪科刑法條：
刑法第三百三十條第一項：
犯強盜罪而有第三百二十一條第一項各款情形之一者，處七年以
上有期徒刑。
刑法第三百四十六條第一項：
意圖為自己或第三人不法之所有，以恐嚇使人將本人或第三人之
物交付者，處六月以上五年以下有期徒刑，得併科一千元以下罰
金。
刑法第三百二十五條第一項：
意圖為自己或第三人不法之所有，而搶奪他人之動產者，處六月
以上五年以下有期徒刑。
刑法第三百二十條第一項：
意圖為自己或第三人不法之所有，而竊取他人之動產者，為竊盜
罪，處五年以下有期徒刑、拘役或五百元以下罰金。
  附表：
┌──┬────┬──────┬────────┬──────┬────────┐
│編號│被 害 人│  時   間   │  地    點      │行  為  人  │犯  罪  行  為  │
├──┼────┼──────┼────────┼──────┼────────┤
│一  │丁○○  │九十四年三月│臺中市○○路十七│寅○○      │持其所有客觀上足│
│    │巳○○  │二日十九時十│號「香草集」店家│            │供兇器使用之美工│
│    │        │二分許      │                │            │刀一支脅迫丁○○│
│    │        │            │                │            │及巳○○交出財物│
│    │        │            │                │            │，至使丁○○及徐│
│    │        │            │                │            │家真均不能抗拒，│
│    │        │            │                │            │交出現金五千一百│
│    │        │            │                │            │元得逞。        │
├──┼────┼──────┼────────┼──────┼────────┤
│二  │午○○  │九十四年三月│臺中市西屯區太原│寅○○      │持其所有客觀上足│
│    │        │八日凌晨三時│路一段六三號OK便│            │供兇器使用之同上│
│    │        │許          │利商店          │            │美工刀一支脅迫張│
│    │        │            │                │            │志鋒交出財物，至│
│    │        │            │                │            │使午○○不能抗拒│
│    │        │            │                │            │後，寅○○即動手│
│    │        │            │                │            │強取午○○所有之│
│    │        │            │                │            │現金二千七百元及│
│    │        │            │                │            │峰牌香菸一包得手│
│    │        │            │                │            │。              │
├──┼────┼──────┼────────┼──────┼────────┤
│三  │己○○  │九十四年三月│臺中市○○路○段│寅○○      │寅○○將手放在口│
│    │        │九日五時三六│二一二號7-11便利│            │袋內，作勢要拿出│
│    │        │分許        │商店            │            │武器，使己○○心│
│    │        │            │                │            │生畏懼交付二千五│
│    │        │            │                │            │百元予寅○○。  │
├──┼────┼──────┼────────┼──────┼────────┤
│四  │酉○○  │九十四年三月│臺中市北區忠明八│寅○○      │寅○○喝令酉○○│
│    │        │十一日六時二│街一號統一便利商│            │交出財物，至使黃│
│    │        │十分許      │店              │            │奕凱心生畏懼，於│
│    │        │            │                │            │拿妥現金後未交予│
│    │        │            │                │            │寅○○即趁機逃逸│
│    │        │            │                │            │，寅○○始未得逞│
│    │        │            │                │            │。              │
├──┼────┼──────┼────────┼──────┼────────┤
│五  │林奕傑  │九十四年三月│臺中市西屯區精誠│寅○○      │寅○○喝令林奕傑│
│    │        │十五日六時許│路二三號全家便利│            │交出財物，使林奕│
│    │        │            │商店            │            │傑心生畏懼交付二│
│    │        │            │                │            │千八百元予寅○○│
│    │        │            │                │            │。              │
├──┼────┼──────┼────────┼──────┼────────┤
│六  │未○○  │九十四年三月│臺中市西屯區西屯│寅○○      │持其所有之鑰匙一│
│    │        │十五日十時許│路二段一七之九號│            │支竊取未○○所有│
│    │        │            │前              │            │車牌號碼為SSF-  │
│    │        │            │                │            │470號之輕機車一 │
│    │        │            │                │            │輛（價值約五千元│
│    │        │            │                │            │）得手          │
├──┼────┼──────┼────────┼──────┼────────┤
│七  │甲○○  │九十四年三月│臺中市○區○○路│寅○○      │以由不知情之成年│
│    │廖申○  │十五日二二時│五三八號喫茶小舖│            │男子「阿翔」騎乘│
│    │        │十五分許    │                │            │贓車搭載寅○○至│
│    │        │            │                │            │該店後，寅○○即│
│    │        │            │                │            │自行進入店內，持│
│    │        │            │                │            │同上客觀上足供兇│
│    │        │            │                │            │器使用之美工刀一│
│    │        │            │                │            │支脅迫店員甲○○│
│    │        │            │                │            │及廖申○退後，至│
│    │        │            │                │            │使甲○○及廖申○│
│    │        │            │                │            │不能抗拒後，強取│
│    │        │            │                │            │店內現金一萬元得│
│    │        │            │                │            │手。            │
├──┼────┼──────┼────────┼──────┼────────┤
│八  │天○○  │九十四年三月│臺中市○○路○段│寅○○      │持其所有客觀上足│
│    │        │十七日凌晨四│二○二號OK便利商│            │供兇器使用之同上│
│    │        │時許        │店              │            │美工刀一支脅迫劉│
│    │        │            │                │            │子儀交出財物，至│
│    │        │            │                │            │使天○○不能抗拒│
│    │        │            │                │            │後，寅○○即動手│
│    │        │            │                │            │強取店內現金二千│
│    │        │            │                │            │元、香菸三包及電│
│    │        │            │                │            │話卡等物品得手。│
├──┼────┼──────┼────────┼──────┼────────┤
│九  │亥○○  │九十四年三月│臺中市○區○○街│寅○○      │持其所有之鑰匙一│
│    │        │十七日六時三│六○五號前      │            │支竊取吳美珠所有│
│    │        │十分許      │                │            │由其女亥○○使用│
│    │        │            │                │            │車牌號碼為TBN-68│
│    │        │            │                │            │3 號之輕型機車一│
│    │        │            │                │            │輛（價值約五千元│
│    │        │            │                │            │）得手。        │
├──┼────┼──────┼────────┼──────┼────────┤
│十  │戌○○ (│九十四年三月│臺中市○區○○路│寅○○      │寅○○將手放在腰│
│    │起訴書附│十七日二十三│二段十之三號喫茶│            │際上，對店內員工│
│    │表誤載為│時三十分許  │小站            │            │戌○○、葉靈芝及│
│    │黃惠娟) │            │                │            │賴敏芳揚稱有刀子│
│    │葉靈芝  │            │                │            │，致使戌○○、葉│
│    │賴敏芳  │            │                │            │靈芝及賴敏芳均心│
│    │        │            │                │            │生畏懼，均生交付│
│    │        │            │                │            │財物之意，任由林│
│    │        │            │                │            │瑞祥取走收銀機內│
│    │        │            │                │            │現款一萬元得手。│
├──┼────┼──────┼────────┼──────┼────────┤
│十一│辰○○  │九十四年三月│臺中市西屯區漢口│寅○○      │持其所有客觀上足│
│    │        │十九日二十一│路二段二九號陳俊│            │供兇器使用之同上│
│    │        │時二十分許  │儀所經營之小潘潘│            │美工刀一支朝店內│
│    │        │            │麵包店          │            │員工辰○○揮舞，│
│    │        │            │                │            │至使辰○○不能抗│
│    │        │            │                │            │拒後，寅○○即動│
│    │        │            │                │            │手強取店內現金二│
│    │        │            │                │            │萬元得手（起訴書│
│    │        │            │                │            │附表誤認係對陳俊│
│    │        │            │                │            │儀為之）。      │
├──┼────┼──────┼────────┼──────┼────────┤
│十二│玄○○  │九十四年三月│臺中市○區○○路│寅○○      │持其所有客觀上足│
│    │        │二十二日凌晨│三七五號全家便利│            │供兇器使用之同上│
│    │        │零時許      │商店            │            │美工刀一支脅迫謝│
│    │        │            │                │            │英豪，至使玄○○│
│    │        │            │                │            │不能抗拒後，林瑞│
│    │        │            │                │            │祥即動手強取店內│
│    │        │            │                │            │現金四千元得手。│
├──┼────┼──────┼────────┼──────┼────────┤
│十三│蔡沛珊  │九十四年三月│臺中市○○路○段│寅○○      │持其所有客觀上足│
│    │        │二十三日二十│一八四號胡桃鉗生│            │供兇器使用之同上│
│    │        │時四十分許  │活家飾館        │            │美工刀一支脅迫蔡│
│    │        │            │                │            │沛珊，至使蔡沛珊│
│    │        │            │                │            │不能抗拒後，林瑞│
│    │        │            │                │            │祥即動手強取店內│
│    │        │            │                │            │現金七千元得手。│
├──┼────┼──────┼────────┼──────┼────────┤
│十四│辛○○  │九十四年三月│臺中市○○路四○│寅○○      │持其所有客觀上足│
│    │        │二十八日十八│八號卡但屋糕餅店│            │供兇器使用之同上│
│    │        │時二十分許  │                │            │美工刀一支脅迫李│
│    │        │            │                │            │宛臻，至使辛○○│
│    │        │            │                │            │不能抗拒後，林瑞│
│    │        │            │                │            │祥即動手強取店內│
│    │        │            │                │            │現金四千二百元得│
│    │        │            │                │            │手。            │
├──┼────┼──────┼────────┼──────┼────────┤
│十五│子○○  │九十四年三月│臺中市北屯區中清│寅○○      │寅○○將手放在腰│
│    │地○○  │二十八日二十│路二之六九號玉珍│            │際上，作勢要拿出│
│    │        │二時四十分許│齋餅舖          │            │刀子 (但未拿出) │
│    │        │            │                │            │，致使店內員工李│
│    │        │            │                │            │麗君及地○○均心│
│    │        │            │                │            │生畏懼，交付店內│
│    │        │            │                │            │現款一萬一千元予│
│    │        │            │                │            │寅○○。        │
├──┼────┼──────┼────────┼──────┼────────┤
│十六│「申○」│九十四年四月│臺中市北屯區興安│寅○○      │寅○○將手放在口│
│    │（已滿十│中、下旬某日│路一段三三二號石│            │袋上，對店內員工│
│    │八歲）  │            │奇勳所經營之富鄉│            │「申○」揚稱口袋│
│    │        │            │坊麵包店        │            │內藏有武器，致使│
│    │        │            │                │            │「申○」心生畏懼│
│    │        │            │                │            │，生依言交付財物│
│    │        │            │                │            │之意，任由寅○○│
│    │        │            │                │            │拿走店內現金一千│
│    │        │            │                │            │五百元得手。    │
│    │        │            │                │            │                │
├──┼────┼──────┼────────┼──────┼────────┤
│十七│庚○○  │九十四年四月│臺中市○○街五九│寅○○      │持其所有之鑰匙一│
│    │        │二十一日二十│九之一號前      │            │支竊取李文忠所有│
│    │        │一時許      │                │            │由李文定使用車牌│
│    │        │            │                │            │號碼為TDR- 505號│
│    │        │            │                │            │之輕型機車一輛（│
│    │        │            │                │            │價值約五千元）得│
│    │        │            │                │            │手。            │
├──┼────┼──────┼────────┼──────┼────────┤
│十八│宇○○  │九十四年五月│臺中市○區○○街│寅○○      │持其所有客觀上足│
│    │        │三日二十一時│二九四號小潘潘麵│            │供兇器使用之同上│
│    │        │許          │包店            │            │美工刀一支脅迫賴│
│    │        │            │                │            │佳妮，至使宇○○│
│    │        │            │                │            │不能抗拒後，林瑞│
│    │        │            │                │            │祥即動手強取店內│
│    │        │            │                │            │現金三千一百元得│
│    │        │            │                │            │手。            │
├──┼────┼──────┼────────┼──────┼────────┤
│十九│丙○○  │九十四年五月│臺中市○區○○路│寅○○      │以由壬○○騎乘車│
│    │        │四日凌晨五時│一段八號全家便利│壬○○      │號為TRD-505號之 │
│    │        │二十分許    │商店            │            │輕型機車搭載林瑞│
│    │        │            │                │            │祥至該店前，並由│
│    │        │            │                │            │壬○○騎機車在店│
│    │        │            │                │            │外等候接應，由林│
│    │        │            │                │            │瑞祥負責持同上客│
│    │        │            │                │            │觀上足供兇器使用│
│    │        │            │                │            │之美工刀一支進入│
│    │        │            │                │            │店內脅迫丙○○，│
│    │        │            │                │            │至使丙○○不能抗│
│    │        │            │                │            │拒後，強取店內現│
│    │        │            │                │            │金一千三百四十九│
│    │        │            │                │            │元、白色袋子一個│
│    │        │            │                │            │、一百元IC卡計十│
│    │        │            │                │            │七張、一百元電話│
│    │        │            │                │            │卡十五張、三百元│
│    │        │            │                │            │和信補充卡計八張│
│    │        │            │                │            │及郵票約五十張 (│
│    │        │            │                │            │計約四百元)等財 │
│    │        │            │                │            │物得手。        │
├──┼────┼──────┼────────┼──────┼────────┤
│二十│丑○○  │九十四年五月│臺中市北屯區昌平│寅○○      │持其所有客觀上足│
│    │        │六日凌晨五時│路二段五之一號全│            │供兇器使用之同上│
│    │        │三十五分許  │家便利商店      │            │美工刀一支，以將│
│    │        │            │                │            │美工刀架在丑○○│
│    │        │            │                │            │肩膀上之強暴方式│
│    │        │            │                │            │，至使丑○○不能│
│    │        │            │                │            │抗拒後，寅○○即│
│    │        │            │                │            │動手強取店內現金│
│    │        │            │                │            │三千元得手。    │
├──┼────┼──────┼────────┼──────┼────────┤
│二一│戊○○  │九十四年五月│臺中市西屯區上仁│寅○○      │持其所有客觀上足│
│    │        │八日六時十三│街一○二號統一便│            │供兇器使用之同上│
│    │        │分許        │利商店          │            │美工刀一支進入店│
│    │        │            │                │            │內，一手抓住吳育│
│    │        │            │                │            │霖肩膀，一手以美│
│    │        │            │                │            │工刀抵住戊○○腹│
│    │        │            │                │            │部後，因遭戊○○│
│    │        │            │                │            │推開並持掃帚對抗│
│    │        │            │                │            │，復有行人經過，│
│    │        │            │                │            │寅○○乃即逃離現│
│    │        │            │                │            │場，而強盜未得逞│
│    │        │            │                │            │。              │
├──┼────┼──────┼────────┼──────┼────────┤
│二二│癸○○  │九十四年三月│臺中市○○○路四│寅○○      │寅○○騎乘竊取之│
│    │        │十三日十四時│一○號嚴利全所經│            │贓車，持其所有客│
│    │        │○分        │營之統一便利商店│            │觀上足供兇器使用│
│    │        │            │                │            │之同上美工刀一支│
│    │        │            │                │            │進入店內，脅迫店│
│    │        │            │                │            │內員工癸○○交出│
│    │        │            │                │            │現金，至使癸○○│
│    │        │            │                │            │不能抗拒後，林瑞│
│    │        │            │                │            │祥即動手強取店內│
│    │        │            │                │            │現金一千五百元及│
│    │        │            │                │            │價值六千元之電話│
│    │        │            │                │            │預付卡二十張等財│
│    │        │            │                │            │物得手（起訴書附│
│    │        │            │                │            │表誤認係對嚴利全│
│    │        │            │                │            │為之）。        │
├──┼────┼──────┼────────┼──────┼────────┤
│二三│宙○○  │九十四年三月│臺中市○○路○段│寅○○      │寅○○騎乘竊取之│
│    │        │十三日二十時│一六九號一心食品│            │機車，持其所有客│
│    │        │三十分許    │行              │            │觀上足供兇器使用│
│    │        │            │                │            │之同上美工刀一支│
│    │        │            │                │            │進入店內，脅迫賴│
│    │        │            │                │            │曉靜交出置於收銀│
│    │        │            │                │            │機內之現金二千五│
│    │        │            │                │            │百元，惟因宙○○│
│    │        │            │                │            │按警鈴報警，林瑞│
│    │        │            │                │            │祥見狀逃逸，始未│
│    │        │            │                │            │得逞。          │
├──┼────┼──────┼────────┼──────┼────────┤
│二四│卯○○  │九十四年四月│臺中市○○○街四│寅○○      │入內佯稱要理髮，│
│    │        │一日十九時三│七號非凡比理髮店│            │趁在場顧客卯○○│
│    │        │十分許      │                │            │不及防備之際，下│
│    │        │            │                │            │手搶奪卯○○所有│
│    │        │            │                │            │之皮包一個得手，│
│    │        │            │                │            │並即逃出店外，旋│
│    │        │            │                │            │遭卯○○、詹晴媚│
│    │        │            │                │            │及另一男子出手圍│
│    │        │            │                │            │捕，寅○○雖將搶│
│    │        │            │                │            │得之皮包一個遺留│
│    │        │            │                │            │現場，惟仍趁隙逃│
│    │        │            │                │            │逸。            │
└──┴────┴──────┴────────┴──────┴────────┘
                                                      Ａ


司法院資訊處製作；財團法人民間司法改革基金會備份。
